臺灣雲林地方法院刑事簡式判決　　　　　 94年度易字第137號
公　訴　人　臺灣雲林地方法院檢察署檢察官
被　　　告　乙○○
　　　　　　　　　　　公訴人之.
一、罪名：
（一）起訴及併案部分：93年度毒偵字第1623號、94年度毒偵字
　　　1 、毒品危害防制條例第10條第2 項之施用第二級毒品罪
　　　　　。
　　　2、連續犯。
（二）追加起訴部分：94年度毒偵字第858號。
　　　毒品危害防制條例第10條第1 項之施用第一級毒品罪。
二、事實：
（一）乙○○曾因一犯施用毒品，經強制戒治期滿，由臺灣板橋
　　　地方法院檢察署檢察官，於民國90年3 月15日，以90年度
　　　戒毒偵字第196號，為不起訴處分確定。
（二）又自93年10月20日9 時16分許回溯前96時內某時起至94
　　　年3 月30日17時3 分許回溯前九十六小時內某時止，在桃
　　　園某朋友住處或雲林縣林內鄉重興村重興202 號住處，以
　　　將安非他命置於玻璃球內再用火燒烤成煙方式，施用第二
　　　級毒品安非他命多次。
（三）另於94年3 月30日10時許，在雲林縣林內鄉重興村重興
　　　202 號住處，以將海洛因摻入香菸內吸食方式，施用第一
　　　級毒品海洛因一次。
三、證據清單：
（一）臺灣雲林地方法院檢察署受保護管束尿液檢體監管紀錄表
　　　：
　　　待證：乙○○93年10月20日9 時16分許，採集尿液。
（二）長榮大學毒物研究中心驗尿確認報告：
　　　待證：乙○○於93年10月20日9 時16分許所採集之尿液，
　　　　　　經檢驗呈現甲基安非他命陽性反應。
（三）臺灣板橋地方法院檢察署檢察官之90年3 月15日90年度戒
　　　毒偵字第196號不起訴處分書：
　　　待證：乙○○曾因一犯施用毒品，經強制戒治期滿，經檢
　　　　　　察官為不起訴處分。
（四）臺灣檢驗科技股份有限公司kＺ000000000000號濫用藥物尿
　　　液檢驗報告：
　　　待證：乙○○於94年3 月30日17時3 分許許所採集之尿液
　　　　　　，經檢驗呈現嗎啡及甲基安非他命陽性反應。
一、被告認罪，並承認公訴人所追訴之全部事實。
二、對檢察官所提證據清單所列之證據，其證據能力，均
　　無爭執。
    主  文
乙○○施用第一級毒品，處有期徒刑柒月。又連續施用第二級毒
品，處有期徒刑柒月，應執行有期徒刑壹年。
    理  由
一、本件被告所犯為死刑、無期徒刑、最輕本刑為三年以上有期
    徒刑以外之罪，被告於準備程序中就被訴事實為有罪之陳述
    ，經法官告知簡式審判程序之旨，並聽取公訴人、被告之意
    見後，合議庭認為適宜，依刑事訴訟法第273 條之1 第1項
    規定，裁定進行簡式審判程序，先此敘明。
二、被告認罪，且於本院審理中承認自93年10月20日9 時16分許
    回溯前96時內某時起至94年3 月30日17時3 分許回溯前九十
    六小時內某時止，在桃園某朋友住處或雲林縣林內鄉重興村
    重興202 號住處，以將安非他命置於玻璃球內再用火燒烤成
    煙方式，施用第二級毒品安非他命多次，並承認另於94年3
　　月30日10時許，在雲林縣林內鄉重興村重興202 號住處，以
  　將海洛因摻入香菸內吸食方式，施用第一級毒品海洛因一次
    。被告之自白，有長榮大學毒物研究中心驗尿確認報告、臺
    灣檢驗科技股份有限公司kＺ000000000000號濫用藥物尿液檢
    驗報告各一紙，可以佐證，是其自白應該是事實。而被告曾
    因一犯施用毒品，經強制戒治期滿，由臺灣板橋地方法院檢
　　察署檢察官，於90年3 月15　日，以90年度戒毒偵字第196
  　號，為不起訴處分確定，有該不起訴處分書一紙在卷可證，
    本次二犯施用第一級毒品海洛因及連續第二級毒品安非他命
    罪行，事證明確，可以認定，應依法論科。
三、被告之罪名：
    被告所為，係犯毒品危害防制條例第10條第1 項之施用第一
    級毒品罪及同條第2 項之施用第二級毒品罪。其非法持有毒
    品，進而施用，其持有之低度行為應為施用之高度行為所吸
    收，爰不另論罪。又被告先後多次之施用第二級毒品安非他
    命犯行，時間緊接，方法相同，而觸犯構成要件相同之罪名
    ，顯係基於概括之犯意反覆為之，為數行為而犯同一之罪名
    ，屬裁判上一罪即訴訟法上同一案件，應依刑法第五十六條
    連續犯之規定論以一罪，並依法加重其刑。
四、量刑：
     爰審酌被告之前科素行，甫於93年5 月27日因縮短刑期假
     釋出獄，即於同年10月20日9 時16分許回溯前96時內某時
     起即施用毒品，顯與毒品無法隔絕，其不知戒除、自承因
     工作而精神不好因而施用毒品、其家庭狀況、施用次數、
     自戕行為之犯罪性質及犯罪後坦認之態度等一切情狀，量
     處如主文所示之刑。
本案經檢察官甲○○到庭執行職務。
中　　華　　民　　國　 　94　　年 　8  　月　　17　　日
                  刑事第四庭    法  官  吳福森
以上正本證明與原本無異。
如不服本判決，應於判決送達後10日內，向本院提出上訴狀。
                                書記官  陳姵君
中　　華　　民　　國　 　94　　年 　8  　月　　17　　日
附錄本案論罪科刑法條全文：
毒品危害防制條例第10條：
施用第一級毒品者，處 6 月以上 5 年以下有期徒刑。
施用第二級毒品者，處 3 年以下有期徒刑。
